【裁判字號】    90,聲,1154
【裁判日期】    901227
【裁判案由】    
【裁判全文】
臺灣桃園地方法院民事裁定  九十年聲字第一一五四號
    聲  請  人  甲○○
    送達代收人  張若雯律師
    相  對  人  采豐怡裝潢實業有限公司
    法定代理人  乙○○
右當事人間聲請返還擔保金事件，本院裁定如左：
    主      文
聲請駁回。
聲請程序費用由聲請人負擔。
    理      由
一、本件聲請人聲請返還本院九十年度存字第一二０二號提存事件之擔保金新台幣（
    下同）九萬元。其陳述略稱：緣為鈞院九十年度執字第一六三號清償債務案件，
    聲請人曾於民國九十年三月二十二日向鈞院提起債務人異議之訴及聲請停止執行
    ，並依鈞院九十年度聲字第二八一號民事裁定提供擔保金九萬元於提存所以停止
    相對人對聲請人房屋之強制執行程序在案，詎俟聲請人與相對人就兩造間債務人
    異議之訴爭執達成和解：聲請人同意支付相對人七萬元，相對人則同意聲請人取
    回前揭九萬元擔保金，聲請人業依和解內容履行，相對人卻未依和解內容提供公
    司印鑑俾利聲請人取回提存之擔保金，致聲請人向鈞院提存所準備辦理取回前揭
    擔保金手續時，被告知相對人同意書上公司大小章與公司變更登記事項卡上公司
    印鑑不符，後又避不見面，聲請人迭於九十年九月二十四日以台北東門郵局第一
    二四二號存證信函、九十年十一月十四日以台北東門郵局第一五０一號存證信函
    逕寄相對人公司地址及法定代理人地址催告相對人於文到二十日後就擔保金行使
    權利，先後以「遷移不明」、「招領逾期」退回。債權人即相對人之債權既已得
    滿足，聲請人當初應供擔保原因即已消滅，相對人更已與聲請人和解同意聲請人
    取回擔保金，為維聲請人權益，爰依法請求返還擔保金，並提出提存書、和解契
    約、同意書各一件（均影本）、存證信函、退回信封各二件（均影本）為證。
二、惟按假扣押、假處分、假執行供擔保人證明受擔保利益人同意返還者，即得聲請
    該管法院提存所返還提存物，毋庸裁定，民事訴訟法第一百零四條第三項、提存
    法第十六條第一項第二款定有明文。查依本件聲請人聲請意旨既以相對人已與其
    達成和解，同意聲請人取回前揭九萬元擔保金，並提出和解契約、同意書等為證
    ，依上開規定，自無庸聲請本院裁定，即可向提存所聲請返還擔保提存物。雖聲
    請人提出和解契約、同意書上相對人公司章、法定代理人章與相對人公司變更登
    記事項卡上公司印鑑不符，然此涉及聲請人如何證明受擔保利益人即相對人同意
    返還之事實，聲請人如於提存所所為處分不服，應依法定程序聲明異議，以求解
    決。依上說明，聲請人之聲請不合返還擔保金之要件，本件聲請人之聲請，應予
    駁回。
三、依民事訴訟法第九十五條、第七十八條裁定如主文。
中      華      民      國    九十      年     十二     月    二十七    日
                              臺灣桃園地方法院民事第二庭
~B法      官  管靜怡
右為正本係照原本作成。
如對本裁定抗告應於送達後十日內向本院提出抗告狀。
中      華      民      國    九十      年     十二     月    三十一    日
~B法院書記官  趙芳媞


司法院資訊處製作；財團法人民間司法改革基金會備份。
